【裁判字號】    97,上訴,1947
【裁判日期】    970916
【裁判案由】    違反毒品危害防制條例
【裁判全文】
臺灣高等法院臺中分院刑事判決        97年度上訴字第1947號
上  訴  人  臺灣臺中地方法院檢察署檢察官
被      告  甲○○
                    （另案在臺灣臺中看守所羈押中）
上列上訴人因被告違反毒品危害防制條例案件，不服臺灣臺中地
方法院中華民國97年6月26日第一審判決（97年度訴字第1924號
，起訴案號：臺灣臺中地方法院檢察署97年度毒偵字第1424號）
，提起上訴，本院判決如下：
    主  文
上訴駁回。
    事實及理由
一、本案經本院審理結果，認第一審判決認事用法及量刑均無不
    當，除主文欄「甲○○施用第一級毒品，累犯，處有期徒刑
    拾月。」應補充為「甲○○施用第一級毒品，累犯，處有期
    徒刑拾月，扣案之注射針筒壹支沒收。」外，其餘均引用第
    一審判決書記載之事實、證據及理由（如附件）。
二、檢察官上訴意旨略以：被告於本件毒品犯行之前，業因犯毒
    品危害防制條例案件，經原審判處有期徒刑1年確定，甫於
    96年5月19日執行完畢，嗣於97年3月間，再犯本件施用毒品
    案件，顯然前案所科徒刑，未起儆懲之效。本件被告雖坦承
    犯行，而施用毒品係自戕之行為，然被告並無戒斷決心，況
    被告因施用毒品犯行已遭判處有期徒刑1年，仍不知戒絕毒
    品，且素行不佳，原審就施用第一級毒品從輕量處有期徒刑
    10月，第二級毒品從輕量處有期徒刑4月，定應執行有期徒
    刑1年，顯然有違罪刑相當原則等語，指摘原判決不當。惟
    按「量刑輕重，係屬事實審法院得依職權自由裁量之事項，
    苟已斟酌刑法第57條各款所列情狀而未逾越法定刑度，不得
    遽指為違法」（最高法院72年度台上字第6696號、75年度台
    上字第7033號判例要旨參照）；且在同一犯罪事實與情節，
    如別無其他加重或減輕之原因，下級審量定之刑，亦無過重
    或失輕之不當情形，則上級審法院對下級審法院之職權行使
    ，原則上應予尊重（最高法院85年度台上字第2446號裁判意
    旨參照）。本案原審審酌被告施用毒品係自戕之病態行為，
    及犯後坦承犯行等一切情狀，分別量處上開徒期，並定應執
    行有期徒刑1年，並無失之過輕之情形，至於檢察官所指被
    告前所犯施用毒品而經原審判處有期徒刑1年確定之案件，
    係被告「連續」施用第一級毒品處有期徒刑10月及持有第二
    級毒品處有期徒刑3月，定應執行有期徒刑1年（參臺灣臺中
    地方法院94年度訴字第3680號刑事判決），與本案被告僅係
    施用1次第一級毒品及第二級毒品，自不得相提並論。檢察
    官以量刑過輕為由提起上訴，其上訴無理由，應予駁回。
三、據上論斷，應依刑事訴訟法第三百七十三條、第三百六十八
    條，判決如主文。
本案經檢察官陳佳琳到庭執行職務。
中    華    民    國    97    年    9    月    16     日
            刑事第十庭  審判長法  官  林  照  明
                              法  官  蔡  名  曜
                              法  官  郭  瑞  祥
上列正本證明與原本無異。
施用第一級毒品部分得上訴。施用二級毒品部分不得上訴。
如不服本判決應於收受送達後十日內向本院提出上訴書狀，其未
敘述上訴之理由者並得於提起上訴後十日內向本院補提理由書（
須附繕本）。
                              書記官  李  妍  嬅
中    華    民    國    97    年    9     月    16    日


司法院資訊處製作；財團法人民間司法改革基金會備份。
